【裁判字號】    96,上訴,1178
【裁判日期】    970304
【裁判案由】    違反毒品危害防制條例
【裁判全文】
臺灣高等法院高雄分院刑事判決        96年度上訴字第1178號
上  訴  人
即  被  告  乙○○
                    現於臺灣高雄看守所
指定辯護人  公設辯護人   李佩娟
上  訴  人
即  被  告  甲○○
選任辯護人  柳聰賢 律師
上列上訴人等因違反毒品危害防制條例案件，不服臺灣高雄地方
法院95年度訴字第1228號中華民國96年4月16日第一審判決（起
訴案號：臺灣高雄地方法院檢察署94年度偵字第29068 號、95年
度偵字第7989號），提起上訴，本院判決如下：
     主  文
原判決撤銷。
乙○○共同連續販賣第一級毒品，處有期徒刑拾伍年，褫奪公權
拾年。扣案第一級毒品海洛因包（驗後合計淨重貳點陸公克
）均沒收銷燬、上開毒品之包裝袋個沒收；扣案之門號000000
0000號行動電話壹具（不含SIM 卡）、空夾鍊袋玖包，沒收；未
扣案之販賣海洛因毒品所得新臺幣貳萬肆仟玖佰元沒收，如全部
或一部不能沒收時，以其財產抵償之。
甲○○無罪。
     事  實
一、乙○○明知海洛因屬第一級毒品，依法不得販賣。詎竟意圖
    營利而基於販賣第一級毒品之概括犯意聯絡，自民國（下同
    ）94年7 月13日起，至同年12月23日止，先由乙○○使用其
    所有門號0000000000號之行動電話作為聯絡之用，以不詳價
    格向年籍不詳之邱志雄（未經起訴）購入不詳數量之第一級
    毒品海洛因後，以其所有0000000000號行動電話（門號係和
    信電信股份有限公司所發給）作為販賣海洛因之連絡工具，
    先後於附表所示時間．地點及價格，販賣予如附表所示之陳
    順緣、陳宏和、林恭玄、王永慶、蔡詩菱（與蔣孟家、許廷
    韋合資購買）等人施用，共計25次，其間於94年10月26日接
    獲王永慶欲購買海洛因之行動電話後，並與持有0000000000
     號 行動電話之成年人男子共同基於販賣海洛因營利之犯意
    聯絡，指示該男子攜帶海洛因2 分半前往「樹下」交給王永
    慶。總計販賣海洛因25次共得款新台幣24,900元。嗣經警對
    乙○○明所持上開行動電話門號實施通訊監察後發現上情，
    而於94年12月23日下午2 時許，持台灣屏東地方法院法官所
    核發之拘票至鄰人蕭德珍位於高雄縣美濃鎮吉洋里吉安4 號
    住處前庭內，拘提乙○○到案，並經附帶搜索扣得乙○○置
    於上址窗臺下之海洛因3 包（驗後合計淨重2.63公克）及乙○○身上行動電話2 具（門號0000000000、0000000000號）
    ，繼之警方又持上開法院所核發之搜索票前往乙○○在高雄
    縣美濃鎮吉安54號住處搜索扣得乙○○所有預備供販賣海洛
    因所用之空夾鍊袋九9 包查獲上情。
二、案經屏東縣警察局里港分局報請臺灣高雄地方法院檢察署檢
    察官偵查起訴。
    理  由
壹、被告乙○○撤銷改判部分：
一、證據能力部分：
 (一)被告乙○○警、偵訊中自白部分：
   被告乙○○於原審法院審理時雖辯稱：屏東縣警察局里港分
   局偵查隊員警莊文客在里港分局偵訊室內，以腳踹、脫衣、
   以水管將水灌入鼻內等方式，要求其承認販賣海洛因；於檢
   察官偵查中之自白則係為求交保，均非出於任意性陳述云云
   。惟證人莊文客（即查獲本案之員警）於原審法院證稱：查
   獲當日我們將乙○○、甲○○一起帶回分局，2人同坐一處互
   相交談，為防串證，我就把乙○○帶進偵訊室，雙手合銬在
   其胸前，未上腳鐐。因我仍需進出，為同時戒護2 人，所以
   沒有將門關上，因偵訊室外即為辦公室，仍可自門外觀察室
   內動靜，辦公室內面對偵訊室的位置是員警傅玉柱的座位，
   並無乙○○所稱在偵訊室內踹他或灌水情形等語（見原審(二)
   卷第258 -263頁），核與證人傅玉柱（另名員警）於原審法
   院證稱：我們並未以任何強暴脅迫或其他不正方法詢問乙○○，筆錄內容均係出自乙○○自由供述。我們帶回乙○○後
   ，為防串證而將其隔離在偵訊室內，從我的座位可以看見室
   內情形，偵訊室內並未裝置供銬住手銬之鐵管等語（見原審
   (二)卷第266 -269頁）。被告乙○○在偵訊室內隔離期間，既
   未關門，自可從門外見聞室內情形，且其雙手係以手銬合銬
   在胸前，未上腳鐐，室內又無鐵管可固定手銬，僅憑員警莊
   文客一人，如何使其無法動彈，以水管將水強灌入其鼻內而
   未遭激烈反抗，復未呼救使門外之人聽聞，已有可疑；倘被
   告乙○○確有反抗，仍遭莊文客強行壓制灌水，並有腳踹被
   告乙○○之舉動，其身上必有傷痕，然被告乙○○於查獲後
   經移送檢察官聲請原審法院裁定羈押獲准，解送臺灣高雄看
   守所執行羈押，於入所前身體檢查時，自述「我身體健康，
   狀況良好，無任何疾病」等語，檢查結果其身上確無任何外
   傷、身體、四肢正常無異狀等情，有高雄看守所收容人入所
   前受傷患病經過自述登記簿、內外傷紀錄表、健康檢查表（
   乙）各1 份在卷可憑（偵(一)卷第52-55 頁），足見被告乙○○所稱遭腳踹、灌水云云，顯與其於入所前自述及身體檢查
   結果不符，難以採信；況同案被告甲○○亦於偵查中證稱：
   我與乙○○同時被帶回里港分局，直到離開為止，乙○○都
   在我的視線範圍內，警察並沒有打我們或脫我們的衣服吹冷
   氣，也沒有說不承認就給我們好看的話等語（見偵(二)卷第10
   、16頁）。被告乙○○、甲○○既同處里港分局辦公室內，
   乙○○又未曾離開甲○○之視線，豈有乙○○遭刑求而甲○○毫無見聞之理；且二人係同案被告，復均否認販賣毒品，
   員警何以獨厚甲○○卻對乙○○刑求，顯與常理有違，益徵
   被告乙○○所辯遭到員警刑求，並非事實，其於警詢及偵查
   中之自白，應係出於任意性陳述，均得作為證據。
 (二)本案係由員警分別持臺灣屏東地方法院核發拘提被告乙○○
   之拘票，及對於乙○○住處高雄縣美濃鎮吉洋里吉安54號搜
   索之搜索票，至乙○○上址住處搜索，及前往案外人蕭德珍
   位於高雄縣美濃鎮吉洋里吉安4 號住處屋外棚下，拘提正在
   該處茗茶之乙○○，並在距離乙○○座位約2 公尺處之窗台
   上，看見3 包疑似海洛因之白色粉末，以抹布虛掩，為員警
   目光所及且屬乙○○立即可觸及之處所，而為附帶搜索並扣
   押，並依先前實施通訊監察得悉乙○○疑似使用門號000000
   0000、0000000000號等2 具行動電話販賣海洛因，乃於拘提
   時一併附帶搜索扣押等情，業據證人即員警紀毅明於原審法
   院證述明確（見原審(二)卷第277-280 頁），核與證人蕭德珍
   證述情節大致相符（同上卷第272 -275頁），此外復有拘票
   、搜索票及逮捕通知書、搜索扣押筆錄及扣押物品目錄表在
   卷可憑（見警卷第63、64、66-72 頁），足見上開搜索顯屬
   合法，扣案物品均得作為證據。至扣案毒品經檢察官送請法
   務部調查局囑託鑑定後作成之鑑定通知書，依刑事訴訟法第
   203 條第1 項、第206 條第1 項規定，自得作為證據。
 (三)證人蔡詩菱、許廷韋、蔣孟家於偵查中向檢察官所為之陳述
   ，證人即同案被告甲○○於偵查中對於被告乙○○涉案部分
   向檢察官所為之陳述，均經具結以擔保真實性，未曾表示偵
   查中有何不當訊問之情形，並無顯不可信之情況，依刑事訴
   訟法第159 條之1 第2 項，均得為證據。
 (四)證人蔣孟家業於95年4 月16日死亡，有戶役政連結作業系統
   查詢資料、臺灣屏東地方法院檢察署相驗屍體證明書各1 份
   在卷可稽（見原審(一)卷第165 頁）。證人蔡詩菱、許廷韋經
   原審法院多次傳喚與拘提均未到場，有送達證書、拘票及執
   行報告書在卷可稽（見原審(二)卷第333-335 、435- 436、441
   、422 -425、490 頁）。上開證人或已死亡，或因所在不明
   傳喚不到，其於警詢中所為之陳述，未曾表示有何不當詢問
   情形，且與偵查中所述仍為一致，本院認有可信之特別情況
   ，且為證明本件被告乙○○犯罪事實之存否所必要，依刑事
   訴訟法第159 條之3 規定，均得為證據。
 (五)證人蕭德珍、證人陳宏和、陳順緣、林恭玄於警詢中之陳述
   ，與審判中所述內容並未相符，而上開證人於警詢中之陳述
   ，未與被告同庭接受訊問，較無人情壓力，且未受外界之污
   染，較少權衡利害關係，較於本院審理時與被告同庭陳述時
   ，心理狀況較有人情壓力，本院認證人先前於警詢中之陳述
   應具有可信之特別情況，且為證明被告乙○○本件犯罪存否
   所必要，依刑事訴訟法第159 條之2 規定，均得為證據。
 (六)門號0000000000號、0000000000號行動電話通訊監察譯文，
   均經檢察官於審理中補正相關通訊監察書（見原審卷證物卷
   ），程序自屬合法，且被告及辯護人均於原審法院審理時明
   示於刪除譯文內容所載括弧內由員警自行加註意見之文字後
   ，同意其餘譯文內容作為證據（見原審卷第206 頁），本院
   審酌前開譯文內容於刪除員警於括弧內自行加註之意見後，
   其餘均係員警依據通訊監察錄音帶所逐字譯製，且經原審法
   依聲請由辯護人複製錄音帶自行勘驗及原審法院於審理中當
   庭勘驗結果，被告乙○○對於譯文內容已表示確係其以上開
   電話與他人通話之內容無誤，其真實性已不容置疑，以之為
   證據應屬適當，依刑事訴訟法第159 條之5 第1 項規定，自
   得作為證據。
 (七)除上開證據外，本判決所引用之其餘證據資料，業經本院於
   審理中依法定程序調查，而檢察官、被告及辯護人未於言詞
   辯論終結前聲明異議，本院審酌各該證據作成時之情況，均
   認為適當，依刑事訴訟法第159 條之5 第2 項規定，均得為
   證據。
貳、實體部分：
一、訊據上訴人被告乙○○於本院審理時中固坦承有接聽如附表
    所示陳順緣、陳宏和、林恭玄、王永慶、蔡詩菱等人撥打其
    所持有之0000000000號行動電話連絡購買海洛因之情事，惟
    辯稱：伊僅是接電話，至於送毒品者係綽號豬皮之人所為云
    云。
二、經查：
  (一)被告蕭裕確有接聽如附表所示陳順緣、陳宏和、林恭玄、王
    永慶、蔡詩菱等人撥打其所持有之0000000000號行動電話連
    絡購買海洛因之事實，業經其於本院審理時供認不諱（見本
    院上訴卷第283 頁）。而被告乙○○對於其綽號為「阿獅」
    或「阿文」，扣案之海洛因均屬其所有，係向年籍不詳之「
    邱志雄」以不詳價格購入，門號0000000000號行動電話為其
    所有使用、卷內通訊監察錄音確係其與他人之對話內容亦均
    坦承不諱（見原審偵聲字84號卷第9 、10頁；原審院(二)卷50
    、86、171 頁），並有門號00000000 00 號之手機1 支、粉
    末3 包扣案，及警方在高雄縣美濃鎮吉洋里吉安4 號現場拍
    攝之採證照片7 幀在卷可資佐證（見原審外放證物卷及警卷
    第121 、123 、12 4、127 頁）。而扣案3 包粉末經送驗結
    果，均屬第一級毒品海洛因，合計淨重2.63公克，空包裝總
    重0.57公克，純度20.53 ％，純質淨重0.54公克之事實，亦
    有法務部調查局出具之鑑定通知書1 份在卷可憑（見原審(一)
    卷第75頁）。此外，警方持持台灣屏東地方法院法官所核發
    之搜索票前往乙○○在高雄縣美濃鎮吉安54號住處搜索時扣
    得空夾鍊袋9 包之事實，除有搜索票在卷可憑外，並為被告
    乙○○所不爭之事實（見警卷第3 、63頁）。復經證人蕭德
    珍於原審法院審理時證述在卷（見原審(二)卷第275 頁）
  (二)證人陳宏和於警詢中證稱：「我所施用之海洛因係向一名綽
    號『阿文』、住於高雄縣美濃鎮的男子所購買，每次約購買
    500 元左右，『阿文』的電話號碼是0000000000號，我是以
    我的0000000000號行動電話打給『阿文』購買海洛因」等語
    （見警卷第48頁）。證人林恭玄於警詢中亦證稱：「我曾打
    電話給綽號『阿文』、行動電話門號0000000000號的人購買
    海洛因，每次購買500 元至1,000 元不等，『阿文』長的矮
    矮黑黑」等語，並指認被告乙○○之口卡片稱：就是這個人
    ，他還有另一個綽號叫做『獅哥』」等語（見警卷第53、54
    頁）。證人陳順緣於警詢中證稱：「我所施用的海洛因是到
    高雄縣美濃鎮吉安村分別向綽號『阿文』、『「阿源』等人
    購買，並指認乙○○之照片稱：這個乙○○就是『阿文』，
    我是於94年7 、8 月間，以我的0000000000號行動電話向其
    購買海洛因，每次約買1,000 等語（見警卷第44、45頁）。
    證人蔡詩菱於警詢中證稱：「我於94年12月23日中午12時40
    分許，在屏東縣里港鄉河堤旁《瓏祥公園》停車場內為警查
    扣的海洛因1 包（毛重0.3 公克）是今天上午向綽號『阿文
    』的男子購買的，先於當日上午11時9 分左右，由蔣孟家拿
    我的0000000000號行動電話打給『阿文』，我有聽到『阿文
    』說到〈上面〉找他，然後由許廷韋開車載我與蔣孟家，約
    開了30分鐘，一起到高雄縣美濃鎮一處民宅前，由蔣孟家下
    車以1,000 元向『阿文』購買0.3 公克重的海洛因1 包等語
    （見警卷第19、20、23頁）。證人蔣孟家於警詢中證稱：蔡
    詩菱為警查扣之海洛因，是由我以蔡詩菱的0000000000號行
    動電話，打給『阿文』的0000000000號行動電話，『阿文』
    說到〈上面〉找他，我與蔡詩菱、許廷韋就一起到高雄縣美
    濃鎮吉洋里一戶民宅找『阿文』，由我下車以1,000 元向『
    阿文』購買0.3 公克重的海洛因1 包，購買毒品的地點就是
    蒐證照片中之民宅，我認得屋外泡茶的茶几」等語（見警卷
    第26、27頁、指證照片見121 頁）。證人許廷韋於警詢中證
    稱：蔡詩菱為警查扣之海洛因，是於94年12月23日上午11時
    許，由我開車載蔡詩菱、蔣孟家，一起到高雄縣美濃鎮購買
    的，蔣孟家先下車，我與蔡詩菱留在車上，開車在附近徘徊
    ，再轉回原地載蔣孟家離開等語（見警卷第35頁）。上開證
    人證述購買海洛因之情節，核與如附表備註欄所示之通訊監
    察譯文內容相符，自堪採信。證人陳宏和、林恭玄、陳順緣
    雖均原審法院本院審理時到庭，同時翻異前詞，陳宏和證稱
    ：不認識乙○○，未曾向伊買過海洛因云云；林恭玄改稱：
    乙○○是帶我去向別人買海洛因，不是乙○○自己賣給我云
    云；陳順緣則改稱：並不認識乙○○，也沒有向乙○○購買
    過海洛因云云。然證人陳宏和、林恭玄、陳順緣於原審法院
    審理中均分別自承：陳宏和之行動電話為0000000000號、林
    恭玄為0000000000號、陳順緣0000000000號，陳宏和、陳順
    緣二人既不認識乙○○，如何會以其所有上開行動電話打入
    乙○○所有之「0000000000」號行動電話，次數頻繁，內容
    均僅簡短約定金額、地點，如非熟識，豈能理解乙○○於電
    話中所稱「樹下」、「巷口」等代號；林恭玄如係委請乙○○帶同向他人購買海洛因，衡情僅首次交易時因與對方不相
    識，須由乙○○引領，其後自可單獨前往，何需每次均需先
    聯絡乙○○，並先告以欲購買之金額、數量，顯違常理，足
    見上開電話中對話內容，純係陳宏和、林恭玄、陳順緣向乙○○購買海洛因，應以其等於警詢中之證述，較屬可採，於
    審判中所述，無非迴護被告之詞，委無可採。
  (三)再者，證人陳宏和、林恭玄、陳順緣、蔡詩菱、蔣孟家、許
    廷韋分別因於附表所示時間施用海洛因後：，陳宏和經本院
    以95年度上訴字第1100號判決科處罪刑；林恭玄經原審法院
    以94年度訴字第1135號判決科處罪刑；陳順緣經移送後經檢
    察官認施用第一級毒品為前案判決效力所及，而以95年度毒
    偵字第891 號為不起訴處分；蔡詩菱經原審法院以95年度訴
    字第112 號判決科處罪刑、蔣孟家經原審法院以95年度訴字
    第111 號判決科處罪刑；許廷韋經臺灣屏東地方法院以94年
    度毒聲字第733 號裁定觀察勒戒均已確定在案等情，有各該
    確定判決、裁定、處分書及前案紀錄表在卷可稽（見原審(二)
    卷第298 -318頁）。益徵渠等所證係向被告乙○○購買海洛
    因等情應係可信。
  (四)證人戊○○於本院審理時中證稱：「（0000000000的電話是
    否妳所有？）是」、「（對於通聯紀錄上有用0000000000與
    乙○○的電話0000000000號聯絡有何意見？《提示並以要旨
    》這電話不是我在使用的，這電話是被我男朋友王永慶住屏
    東市使用」等語（見本院上訴卷第190 頁）；而證人王永慶
    於本院審理時中證稱：「（證人戊○○上次來作證她說你是
    她男友？）是的」、「（0000000000行動電話是否你使用？
    ）是的」、「（是否認識在庭被告乙○○？）我不知道他正
    名」、「（你是否施用毒品？）是的」「（你所施用毒品向
    何人所購買的？）我的毒品是向多人購買，我是向綽號『旺
    仔』、『文仔』、『義仔』等人購買」、「（0000000000手
    機有打入被告的手機000000000 有何意見？《提示通訊譯文
    並告以要旨》我有打這一通電話，內容實在」、「（當時買
    多少毒品？）時間經過已久，我不知道，因為我被關一年多
    」、「（你所施用毒品何毒品？）第一級毒品，我打電話也
    是要買第一級毒品」等語（見本院上訴卷第245-247 頁），
    而被告乙○○亦坦承有接聽此通電話，『阿文』為其綽號之
    一，均已如前述，再者，依原審外放證物卷第82頁之通訊監
    察譯文所載，被告乙○○於接獲電話後，係以其所持有之上
    開行動電話打給持有000000000 號行動電話之男子，要該男
    子「拿2 分半給他」，是被告乙○○係經由持有000000000
    號行動電話之男子交付海洛因給王永慶確無訛。
  (五)被告乙○○於警詢中供稱：「0000000000號行動電話是我所
    有、用來接受不特定人購買毒品聯絡所用、海洛因是我拿準
    備販售予不特定人所用、0000000000是大約94年6 、7 月間
    我販售毒品開始使用的」、「我均是以0000000000號行動電
    話供需求毒品之人聯絡，販售海洛因供他們吸食」、「我大
    部分都約在我們村莊內交易」、「我都是以500 元以上至3
    、4 千元不等之價格販售給他人吸食」、「我今日最後1 次
    《按係指94年12月23日販售給附表編號25蔡詩菱部分》交易
    是在高雄縣美濃鎮吉洋里吉安4 號前，時間是11時許，交易
    的錢是1000元的」、「（現於本隊為本隊所查獲之蔣孟家、
    許廷韋、蔡詩菱等3 人你是否認識？）我僅認得蔣孟家，他
    是於今日上午11時許以1000元代價向我購買毒品的人，所以
    我認得他；他是以行動電話打給我所持有之0000000000號行
    動電話與我連絡購買毒品的」等語（見警卷第2-6 頁）；於
    檢察官偵查中亦供稱：「（有無移送書所載犯行？《提示》
    ）有，警察持搜索票搜到的海洛因是我的」等語（見偵(一)卷
    第22頁）；於檢察官聲請原審法院裁定羈押訊問時亦供稱：
    「本件我有坦承，我不想請律師，我可以直接回答」、「（
    販賣毒品從何時開始？）從今年7 月開始，賣至昨天被抓；
    都賣一級毒品海洛因」、「（你販賣毒品的地點都在何處？
    ）都在我們村莊，例如某個檳榔園或某家的水塔裡」等語（
    見聲羈(一)卷第4-5 頁）；於本院行準備程序中亦先後坦承全
    部分犯行（見本院上訴卷第67、75頁），核與上開證人所大
    致相符。被告乙○○確有販賣毒品海洛因給如附表所示陳宏
    和等人施用之事實，應堪認定。徵諸被告乙○○上開供述及
    附表所示證人之證述，渠等均係直接打電話給被告乙○○接
    洽購買毒品，則被告乙○○辯稱係受僱於他人販賣毒品海洛
    因云云，即無可採。
  (六)按販賣海洛因等毒品之行為，並無一定之公定價格，每次買
    賣之價格亦各有差異，隨供需雙方之資力或關係之深淺或需
    求之數量、貨源之充裕與否、販賣者對於資金之需求如何與
    殷切與否，以及政府查緝之態度，進而為各種之風險評估，
    而有各種不同之標準，並非一成不變。販賣者從各種「價差
    」或「量差」或係「純度（如摻入葡萄糖等物）」謀取利潤
    方式，或有差異，然其所圖利益之非法販賣行為目的，則屬
    相同，並無二致。本件被告乙○○亦不否認販賣毒品海洛因
    犯行，則倘非有利可圖絕無平白甘冒被重罰高度風險之理，
    且並反證足證明其係基於某種非圖利本意，自難因無法知悉
    其買進、賣出之差價，而諉無營利之意思（最高法院87 年
    度台上字第3164號判決意旨參照）。又販賣毒品之所謂營利
    之目的，只要販賣毒品者，其主觀上須有營利之意圖，且客
    觀上有販賣之行為即足構成，至於實際上是否已經獲利則非
    所問。亦即於有償讓與他人之初，係基於營利之意思，並著
    手實施，而因故無法高於購入之原價出售，最後不得不以原
    價或低於原價讓與他人時，仍屬販賣行為。必始終無營利之
    意思，縱以原價或低於原價有償讓與他人，方難謂為販賣行
    為，而僅以轉讓罪論處（最高法院93年度臺上字第1651號判
    決意旨參照）。被告乙○○冒販賣第一級毒品之重罪且勞心
    勞力以逃避查緝，務求將海洛因交付予購買者，如謂二人無
    利可圖，實屬難以想像，是其確有營利之意圖，甚為明確。
    至其販賣所得依通訊譯文所載及證人蔡詩菱等人所證，應如
    附表所示，總計為2萬4900元。
  (七)綜上所述，本件事證明確，被告乙○○所辯應係避重就輕之
    詞，不足採信，其上揭犯行堪予認定。
三、按行為後法律有變更者，適用行為時之法律；但行為後之法
    律有利於行為人者，適用最有利於行為人之法律，刑法第2
    條第1 項定有明文。上開規定係規範行為後法律變更所生新
    舊法律比較適用之準據法。而比較時應就罪刑有關之事項，
    如共犯、未遂犯、想像競合犯、牽連犯、連續犯、結合犯，
    以及累犯加重、自首減輕及其他法定加減原因，如身分加減
    與加減例等一切情形，綜合全部罪刑之結果而為比較，予以
    整體適用（最高法院95年度第8 次刑事庭會議決議參照）。
    本件被行為後，刑法第28條、第33條、第37條、64條、第65
    條等條文、業經於94年2 月2 日修正公布，並刪除刑法第56
    條連續犯之規定，於95年7 月1 日施行。依刑法第2 條之規
    自應就被告行為前、後相關法律比較新舊法以決定應適用之
    法律：(一)刑法第28條原規定：「二人以上共同『實施』犯罪
    之行為者，皆為共同正犯」，新法修正為：「二人以上共同
    『實行』犯罪之行為者，皆為共同正犯」，將舊法之「實施
    」修正為「實行」。原「實施」之概念，包含陰謀、預備、
    著手及實行等階段之行為，修正後僅共同實行犯罪行為始成
    立共同正犯。是新法共同正犯之範圍已有限縮，排除陰謀犯
    、預備犯之共同正犯。新舊法就共同正犯之範圍既因此而有
    變動，自屬犯罪後法律有變更，非僅屬純文字修正（最高法
    院96年度台上字第934 號判決意旨參照）。因新法已限縮共
    同正犯成立之範圍，自以新法對行為人有利。(二)如後所述，
    販賣第一級毒品罪得併科新台幣1 千萬元以下罰金，而修正
    後之刑法第33條第5 款規定「罰金：新臺幣1, 000元以上，
    以百元計算之」，修正前之刑法第33條第5 款則規定「罰金
    ：1 元（銀元）以上」，是有罰金刑之犯罪，在修法前法院
    所得科處之最低度法定刑係銀元1 元即新臺幣3 元，依罰金
    罰鍰提高標準條例第1 條前段提高後為900 元，在修法後最
    低法定刑則係新臺幣1,000 元，自亦以舊法對被告較為有利
    。(三)修正前刑法第37條第2 項規定：宣告6 個月以上有期徒
    刑，依犯罪之性質認為有褫奪之必要者，宣告1 年以上10年
    以下褫奪公權。修正後同條項則規定：宣告1 年以上有期徒
    刑，依犯罪之性質認為有褫奪公權之必要者，宣告1 年以上
    10年以下褫奪公權，因新法須宣告1 年以上有期徒刑方得為
    褫奪公權與否之宣告，自較舊法對行為人較為有利。(四)修法
    後刑法第56條連續犯之規定業經廢除，因行為後新法業已刪
    除連續犯之規定，此刪除雖非犯罪構成要件之變更，但顯已
    影響行為人刑罰之法律效果，自屬法律有變更，如適用新法
    ，除集合犯、散佈犯等實質上一罪外，均應一罪一罰，而依
    舊法之規定，僅能論以一罪，自以舊法對被告較為有利。(五)
    修正前刑法第64條第2 項、第65條第2 項規定：死刑減輕者
    ，為無期徒刑或15年以下12年以上有期徒刑。無期徒刑減輕
    者，為7 年以上有期徒刑，修正後刑法第64條第2 項、第65
    條第2 項則分別規定：死刑減輕者，為無期徒刑。無期徒刑
    減輕者，為20年以下15年以上有期徒刑，自應以修正前之刑
    法第修正後刑法第64條第2 項、第65條第2 項規定對於行為
    人較為有利，綜合上開說明，就共同正犯及褫奪公權之修正
    而言，固以新法對被告較為有利，惟就減刑之限制及連續犯
    之廢止而言，因新法之限制較嚴，自以舊法對之被告較為有
    利，而如後所述，本院審酌被告乙○○犯罪之情節，認有酌
    減被告法定刑之必要，因此經綜合比較結果，以適用舊法較
    有利於被告蕭裕，自應全部適用舊法，先此敘明。
四、按海洛因屬毒品危害防制條例第2 條第2 項第1 款所定之第
    一級毒品。核被告乙○○販賣海洛因予如附表所示之陳宏和
    等人之所為，係犯毒品危害防制條例第4 條第1 項販賣第一
    級毒品海洛因罪。其就附表編號24所示販賣毒品給王永慶犯
    行與其指示持有000000000 號行動電話之成年男子間，有犯
    意之聯絡及行為之分擔，應論以共同正犯。被告乙○○持有
    海洛因後進而販賣，其持有之低度行為應為販賣之高度行為
    所吸收，不另論罪。被告乙○○先後多次販賣海洛因犯行，
    均時間緊接，觸犯構成要件相同之罪名，顯係基於概括犯意
    反覆為之，均屬連續犯，應依刪除前刑法第56條分別論以情
    節較重之共同販賣第一級毒品罪。公訴人雖未就附表編號24
    所示販賣毒品予王永慶之犯行提起公訴，惟既經查明，且與
    起訴部分有連續犯之裁判上一罪關係，自為起訴效力所及，
    本院自應併予審判。按刑法第59條之酌量減輕其刑，固以犯
    罪之情狀，在客觀上足以引起一般同情，認為即予宣告法定
    最低刑期，猶嫌過重者，始有其適用。而販賣第一級毒品罪
    之法定刑為死刑或無期徒刑，其中，死刑乃剝奪人生命之刑
    罰，為罰中之最；無期徒刑則限制人身自由無所期限，對受
    刑人而言，精神折磨至甚。然刑罰本旨重在教化，並以卹刑
    為原則，宣告之刑，當應符合社會普遍認知之公平正義，與
    國民對於法律之感情（最高法院96台上字第2093號判決參照
    ）。如前所述，本件被告乙○○販賣毒品之次數雖多，惟數
    量與價錢均少，與大盤毒販所為毒害社會相去甚遠，如處以
    無期徒刑，顯非事理之平，情輕法重，衡情不無可憫，爰依
    刑法第59條之規定減輕其刑。
五、原審認被告乙○○販賣第一級毒品之事證明確，據以論罪科
    刑，固非無見；惟(一)如前所述，毒品危害防制條例第4 條第
    1 項之法定刑有得併科新台幣1 千萬元以下之罰金，而刑修
    正後之刑法第33條第5 款規定「罰金：新臺幣1,000 元以上
    ，以百元計算之」，則修正後法院所得科處罰金刑之最低額
    已較修正前為高，自屬法律變更（最高法院96年度台上字第
    5824號、6702號判決意旨參照），原判決未比較新舊法，尚
    有未洽。(二)如後所述，檢察官並未就被告乙○○於94年10月
    25、30、31日販賣毒品海洛因給開福特自小客車等不詳姓之
    人提起公訴，亦無人出面指認被告乙○○有販賣毒品海洛因
    供渠等吸食，原判決併認被告乙○○有此部分犯行亦有未洽
    。(三)被告乙○○所犯附表編號24所示犯行並未經檢察官提起
    公訴，原判決並予審理判決，未說明其理由，亦有未當。(四)
    檢察官僅起訴被告乙○○販賣毒品給陳順緣、陳宏和、林恭
    玄、王永慶、蔡詩菱，有起訴書可憑，原判決認檢察官有起
    訴被告乙○○有販賣毒品予其他不詳姓名之人，復謂此部分
    犯罪嫌疑不能證明，惟因檢察官認此部分與前開論罪科刑部
    分有連續犯之裁判上一罪關係，而不另為無罪之諭知，顯有
    就未受請求之事項而予審判之違誤。(五)修正前與修正後刑法
    第28條、第37條共同正犯成立之要件及褫奪公權之條件均有
    變更，原判決漏未比較，亦有疏漏。被告乙○○上訴意旨以
    原判決量刑過重，指摘原判決不當，固屬無理由，惟原判決
    既有上開可議，且如後所述，被告甲○○被起訴部分之犯罪
    亦屬不能證明，原判決予以論罪科刑，亦有不當，自應由本
    院將原判決全部撤銷改判。
六、爰審酌被告乙○○明知毒品戕害身心，向為政府嚴令禁止流
    通之違禁物，竟貪圖利益，任意販賣，戕害國人身心健康，
    ；犯後於本院行準備程序時已坦承犯，所得僅2 萬7400元，
    販賣數量及所得非多，量處有徒刑15年，且依其販賣毒品之
    性質認有褫奪公權之必要，併宣告褫奪公權10年。扣案之海
    洛因3 包，驗後合計淨重2.63公克，應依毒品危害防制條例
    第18條第1 項前段規定，不問屬於犯人與否，均沒收銷燬之
    。上開海洛因之包裝袋3 個，係被告乙○○所有，且係供攜
    帶販賣毒品海洛因之用，扣案搭配和信電信股份有限公司（
    下稱和信電訊公司）所發0000000000號門號（見本院上訴卷
    第289 、290 頁）之手機1 支係亦被告乙○○所有，而供本
    件販賣毒品所用，已如前述，應依毒品危害防制條例第19條
    第1 項前段規定宣告沒收；扣案空夾鍊袋9 大包係在被告乙○○住處扣得，客觀上係預供供販賣海洛因時作為包裝之用
    ，且如係供個人使用亦無須準備大量之空夾鍊袋，雖被告乙○○否認為其所有，而證人即被告乙○○之同居人簡杏芬亦
    證稱：不知係何人所有等語（見警卷第15頁）。惟既係在被
    告乙○○住處查獲，而被告乙○○確有販賣海洛因予陳宏和
    等人施用，已如前述，是該9 大包空夾鍊袋應係被告乙○○
    所有無訛，既係預供供販賣海洛因分裝之用，爰依刑法第38
    條第1 項第2 款之規定宣告沒收。至未扣案販賣第一級毒品
    所得24,900元 （計算方法詳如附表所示），亦應依同條例
     第19 條第1 項之規定諭知沒收，如全部或一部不能沒收時
    ，以被告乙○○財產抵償之。至扣案上開0000000000號門號
    卡係和信電訊公司所有；扣案之門號0000000000號行動電話
    1 支雖係被告乙○○所有，惟係供其平時連絡之用，此據其
    於警詢中陳述明確（見警卷第2 頁倒數第5 行），且如後所
    述，亦查無其上開門號資為販賣海洛因之工具，是該行動電
    話與本件販毒並無關聯性；再者扣案之現金、計算機1 台等
    物品，均非違禁物，且被告乙○○亦否認與販賣毒品有關，
    檢察官復未能舉證證明上開物品確與本件販賣海洛因之犯行
    有何關聯，爰均不予宣告沒收，附此敘明。
七、公訴意旨另以：被告乙○○於94年6 月間亦有販賣第一級毒
    品海洛因予陳順緣、陳宏和、林恭玄、蔡詩菱等施用，因認
    被告於94年6 月間亦涉有毒品危害防制條例第4 條第1 項之
    販賣第一級毒品罪嫌。惟查：證人蔡詩菱於警詢中並無此部
    分之指訴（見警卷第18-23 頁）；陳順緣於警詢中亦證稱係
    7 、8 月間向被告乙○○購買（見警卷第44頁）；證人陳宏
    和、林恭玄亦無此部分之證述（見警卷第48-54 頁），此外
    亦無其他確切之證據足以證明被告乙○○有公訴人所指此部
    分犯行，惟依公訴意旨所載，此部分與前揭論罪科刑部分有
    連續犯之裁判上一罪關係，故不另為無罪之諭知。
八、被告乙○○於94年10月25、30、31日止，與被告甲○○雖有
    如下之對話：(一)94年10月25日下午2 時18分許，乙○○以「
    0000000000」號行動電話打入甲○○「0000000000」號行動
    電話：乙○○：喂！喂！「2 包」哦！甲○○：嗯。乙○○
    ：一樣在「上面」嗎？甲○○：呃。乙○○：好啊！同日下
    午2 時23分許，乙○○距上通電話不到5 分鐘，又以「0000
    000000」號行動電話打入甲○○「0000000000」號行動電話
    ：甲○○：喂！乙○○：等一下有一個開福特的，你有看過
    的，「二」哦！甲○○：嗯。乙○○：到了哦！甲○○：「
    一」唷？乙○○：「二」啦！等語（見警卷第89頁）。
    (二)94年10月30日下午1 時34分許，不詳之人以「00000000
    00」號行動電話打入乙○○「0000000000」號行動電話：不
    詳之人：喂！「阿文」哦！乙○○：嗯。不詳之人：「1 張
    」啦！要在哪裡？乙○○：「上面」等語，乙○○旋於同日
    下午1 時53分許，以其「0000000000」號行動電話打入甲○○「0000000000」號行動電話：乙○○：喂！等一下有人要
    過去「水塔」，要「1 千」。甲○○：好等語（見原審外放
    證物卷第85頁背面）。(三)94年10月31日上午9 時41分許，不
    詳之人以「0000000000」號行動電話打入乙○○「00000000
    00」號行動電話：不詳之人：「文哥」！我是「洪仔」的朋
    友，用個「1 千」。乙○○：你去「水塔」那邊，我叫人拿
    給你。不詳之人：好。乙○○旋於同日上午9 時52 分 許，
    以其「0000000000」號行動電話打入甲○○「0000000000」
    號行動電話：乙○○：喂！有一個騎紅色機車的在「水塔」
    那裡，你拿「一」給他。甲○○：好等語（見原審外放證物
    卷第89頁）。
九、按被告或共犯之自白，不得作為有罪判決之唯一證據，仍應
    調查其他必要之證據，以察是否與事實相符，刑事訴訟法第
    156 條第2 項定有明文。經查：就被告乙○○與被告甲○○
    上開(一)部分之對話部分，並無購買毒品之人出面之指認向被
    告乙○○購買毒品海洛因，同案被告甲○○亦否認有此部分
    犯行，則所謂「2 包」云云是否確為海洛因，抑或係甲基安
    非他命或其他物品即有疑問。(二)部分經本院依通訊監察譯文
    所載電話查詢結果，0000000000號行動電話持有人為丁○○
    （見本院上訴卷第123 頁），而丁○○於本院審理中否認有
    上開通話內容，亦不認識「阿文」之人，其曾將電話借給妹
    妹之男友己○○等語（見本院上訴卷第223 頁）。而己○○
    於本院審理中則證稱：未曾向丁○○借用上開行動電話，亦
    未曾與被告乙○○聯絡等語（見本院上訴卷第267 頁）；再
    者，上開(三)部分0000000000號行動電話之持有人係丙○○（
    見本院上訴卷第126 頁），其於本院審理時證稱：伊不知道
    水塔在那裡，亦沒有向「文哥」之人買毒品等語（見本院上
    訴卷第188 頁），是上開聽譯文充其量不過是共同被告之自
    白，既無其他佐證，依前揭刑事訴訟法之規定，自不得據為
    被告乙○○有販賣海洛因之唯一證據。是被告乙○○否販賣
    海洛因給上開之人亦屬不能證明，惟檢察官並未起訴被告乙○○有販賣海洛因給上開不詳姓名之人，故僅附此敘明。
貳、被告甲○○撤銷改判部分：
一、公訴意旨另以：甲○○明知海洛因係毒品危害防制條例第2
    條第2 項第所列之第一級毒品，不得販賣、運輸或持有，竟
    與乙○○共同基於販賣第一級毒品海洛因之概括犯意聯絡，
    於94年6 月起迄94年12月23日止，由乙○○以其持有門號
    0000000000號、門號0000000000號之行動電話，由甲○○以
    其持有門號0000000000號之行動電話，由乙○○聯絡購買毒
    品之人，或以其親自交付之方式，或聯絡甲○○交付之方式
    ，在高雄縣美濃鎮，連續販賣第一級毒品海洛因予陳順緣、
    陳宏和、林恭玄、蔡詩菱、蔣孟家等人，並於94年12月23
    日中午某時，蔡詩菱、蔣孟家、許廷韋共同至高雄縣美濃鎮
    向乙○○以1 千元之代價購買海洛因1 包後，經警持拘票及
    搜索票在高雄縣美濃鎮吉洋里吉安4 號拘提乙○○時，當場
    發覺乙○○與甲○○共同持有海洛因3 包（重3.4 公克）及
    行動電話等物品，因認被告甲○○亦涉有毒品危害防制條例
    第4 條第1 項之販賣第一級毒品之罪嫌。
二、公訴人認被告甲○○涉有上開罪嫌係以警方持拘票在蕭德珍
    位於高雄縣美濃鎮吉洋里吉安4 號住處執行拘提時，被告甲○○亦在場，且經經附帶搜索扣得海洛因3 包及被告甲○○
    所使用之0000000000號行動電話在94年10月31日9 時52分許
    有接獲同案被告乙○○之指示拿東西給騎紅色機車之人為主
    要論據。惟訊據被告甲○○自警訊之初即否認有公訴人所指
    上開犯行，辯稱：其未販賣海洛因給陳順緣、陳宏和、林恭
    玄、蔡詩菱、蔣孟家等人，亦未於94年10月26日22時許，接
    獲被告乙○○之指示拿東西給「阿賢」之男子，被告乙○○
    是要伊拿外套給騎紅色機車的人，該人是被告乙○○之朋友
    ，伊不知姓名，因當時渠等在泡茶，騎紅色機車的人離去時
    忘了拿走等語。
三、經查：(一)依證人陳順緣、陳宏和、林恭玄、蔡詩菱、蔣孟家
    前開所證，渠等均僅證稱向被告乙○○購買海洛因，未曾指
    訴被告甲○○有販賣海洛因或向被告乙○○購買後由被告甲○○交付之情事。(二)扣案海洛因3 小包係被告乙○○所有，
    已據其於警詢之初即陳述明確，且並非在被告甲○○身上查
    獲，而係證人蕭德珍位於高雄縣美濃鎮吉洋里吉安4 號住處
    窗臺下查扣，而為警查獲時被告甲○○及乙○○均在場，是
    不能僅因渠等2 人均同時在場，即認被告甲○○與乙○○有
    共同持有扣案之海洛因，進而推論渠等2 人有共同販賣海洛
    因給陳順緣、陳宏和等人。(三)依檢察官起訴書所載被告甲○○涉嫌販賣海洛因之期間雖係自94年6 月起迄於同年12月23
    日止，惟所指被告甲○○販賣對象係指陳順緣、陳宏和、林
    恭玄、蔡詩菱、蔣孟家，而不包括其他不詳姓名之人，此觀
    起訴書內並未記載及其他不詳之人，則檢察官於起訴書證據
    清單欄所載：被告甲○○坦承有拿東西給騎紅色機車之不詳
    姓名之人，顯非起訴之犯罪事實，如起訴之犯罪事實不能證
    明，縱被告甲○○確有接獲被告乙○○之指示交付毒品給騎
    紅色機車之不詳姓名之人，法院亦不得予以審判，何況，並
    無人出面指述亦無確切之證據足以證明所交付者確係海洛因
    。綜上所述，被告被告甲○○被訴被告乙○○共同販賣海洛
    因予陳順緣、陳宏和、林恭玄、蔡詩菱、蔣孟家之罪嫌，尚
    屬不能證明，不能證明其犯罪，自應依刑事訴訟法第301 條
    第1 項規定為其無罪之判決。
四、原審未詳為推求，遽為被告甲○○論罪科刑之判決，尚有未
    洽，被告甲○○聲明上訴指摘原判決此部分不當，為有理由
    ，應由本院將原判決撤銷，並為被告甲○○無罪之諭知。
參、檢察官起訴被告等二人持有甲基安非他命及搖頭丸粉末，而
    認渠等二人另共同涉犯毒品危害防制條例第11條第2 項持有
    第二級毒品罪嫌部分，並經檢察官於原審法院以書狀撤回起
    訴（見原審(一)卷第185 頁），故不另論列。
據上論結，應依刑事訴訟法第369 條第1 項前段、第364 條、第
299 條第1 項前段、第301 條第1 項，修正前毒品危害防制條例
第4條 第1 項、第18條第1 項前段、第19條第1 項、刑法第11條
、第2 條第1 項前段，第38條第1 項第2 款，修正前刑法第28條
、第37條第2 項，刪除前刑法第56條，刑法第59條，判決如主文
。
本案經檢察官陳國全到庭執行職務。
中    華    民    國    97    年    3     月    4     日
                  刑事第七庭    審判長法  官   莊飛宗
                                      法  官   邱明弘
                                      法  官   李嘉興
以上正本證明與原本無異。
檢察官及被告乙○○如不服本判決應於收受本判決後10日內向本
院提出上訴書狀，其未敘述上訴理由者，並得於提起上訴後10日
內向本院補提理由書狀（均須按他造當事人之人數附繕本）「切
勿逕送上級法院」。
中    華    民    國    97    年    3     月    4     日
                                      書記官  郭榮芳
附表：
┌─┬────┬─────┬──────┬────┬────┬──────────┐
│編│犯罪時間│ 犯罪地點 │  數  量    │交易對象│交易金額│    備       註     │
│號│        │          │            │        │(新臺幣)│                    │
├─┼────┼─────┼──────┼────┼────┼──────────┤
│1 │94年7 月│乙○○位於│價格1,500 元│ 陳宏和 │1,500元 │陳宏和以0000000000號│
│  │13日中午│高雄縣美濃│重量不詳    │        │        │行動電話與乙○○所有│
│  │12時13分│鎮吉安54號│            │        │        │0000000000號行動電話│
│  │許      │住處附近約│            │        │        │約定購買海洛因之時間│
│  │        │1、2公里某│            │        │        │地點及數量後，由蕭裕│
│  │        │處，乙○○│            │        │        │擷親自交付（原審外放│
│  │        │與交易對象│            │        │        │證物第23頁通訊監察譯│
│  │        │約定以「巷│            │        │        │文）。              │
│  │        │口」稱之（│            │        │        │                    │
│  │        │下稱「巷口│            │        │        │                    │
│  │        │」）      │            │        │        │                    │
├─┼────┼─────┼──────┼────┼────┼──────────┤
│2 │94年7 月│ 「巷口」 │價格800 元  │ 林恭玄 │800元   │林恭玄以0000000000號│
│  │14日晚間│          │重量不詳    │        │        │行動電話與乙○○所有│
│  │8 時54分│          │            │        │        │0000000000號行動電話│
│  │許      │          │            │        │        │約定購買海洛因之時間│
│  │        │          │            │        │        │地點及數量後，由蕭裕│
│  │        │          │            │        │        │擷親自交付（原審外放│
│  │        │          │            │        │        │證物第24頁通訊監察譯│
│  │        │          │            │        │        │文）。              │
├─┼────┼─────┼──────┼────┼────┼──────────┤
│3 │94年7 月│ 「巷口」 │價格1,000 元│ 陳宏和 │1,000 元│陳宏和以0000000000號│
│  │15日上午│          │重量不詳    │        │        │行動電話與乙○○所有│
│  │11時23分│          │            │        │        │0000000000號行動電話│
│  │許      │          │            │        │        │約定購買海洛因之時間│
│  │        │          │            │        │        │地點及數量後，由蕭裕│
│  │        │          │            │        │        │擷親自交付（同上證物│
│  │        │          │            │        │        │第26頁通訊監察譯文）│
│  │        │          │            │        │        │。                  │
├─┼────┼─────┼──────┼────┼────┼──────────┤
│4 │94年7月 │乙○○位於│價格500 元  │ 陳宏和 │500 元  │陳宏和以0000000000號│
│  │15日晚間│高雄縣美濃│重量不詳    │        │        │行動電話與乙○○所有│
│  │11時39分│鎮吉安54號│            │        │        │0000000000號行動電話│
│  │許      │住處附近約│            │        │        │約定購買海洛因之時間│
│  │        │500 公尺某│            │        │        │地點及數量後，由蕭裕│
│  │        │處，乙○○│            │        │        │擷親自交付（同上外放│
│  │        │與交易對象│            │        │        │證物第26頁通訊監察譯│
│  │        │約定以「樹│            │        │        │文）。              │
│  │        │下」稱之（│            │        │        │                    │
│  │        │下稱「樹下│            │        │        │                    │
│  │        │」）      │            │        │        │                    │
├─┼────┼─────┼──────┼────┼────┼──────────┤
│5 │94年7 月│  不詳    │價格700 元  │ 陳宏和 │700 元  │陳宏和以0000000000號│
│  │16日上午│          │重量不詳    │        │        │行動電話與乙○○所有│
│  │8 時20分│          │            │        │        │0000000000號行動電話│
│  │許      │          │            │        │        │約定購買海洛因之時間│
│  │        │          │            │        │        │地點及數量後，由蕭裕│
│  │        │          │            │        │        │擷親自交付（同上證物│
│  │        │          │            │        │        │之卷第26頁通訊監察譯│
│  │        │          │            │        │        │文）。              │
├─┼────┼─────┼──────┼────┼────┼──────────┤
│6 │94年7 月│ 「巷口」 │價格1,000 元│ 林恭玄 │2,000 元│林恭玄以0000000000號│
│  │16日中午│          │2 包，重量均│        │        │行動電話與乙○○所有│
│  │12時47分│          │不詳        │        │        │0000000000號行動電話│
│  │許      │          │            │        │        │約定購買海洛因之時間│
│  │        │          │            │        │        │地點及數量後，由蕭裕│
│  │        │          │            │        │        │擷親自交付（本院證物│
│  │        │          │            │        │        │卷第29頁通訊監察譯文│
│  │        │          │            │        │        │）。                │
├─┼────┼─────┼──────┼────┼────┼──────────┤
│7 │94年7 月│ 土庫橋上 │價格1,000 元│ 林恭玄 │1,000 元│林恭玄以0000000000號│
│  │16日晚間│          │重量不詳    │        │        │行動電話與乙○○所有│
│  │10時3 分│          │            │        │        │0000000000號行動電話│
│  │許      │          │            │        │        │約定購買海洛因之時間│
│  │        │          │            │        │        │地點及數量後，由蕭裕│
│  │        │          │            │        │        │擷親自交付（同上證物│
│  │        │          │            │        │        │卷第29頁通訊監察譯文│
│  │        │          │            │        │        │）。                │
├─┼────┼─────┼──────┼────┼────┼──────────┤
│8 │94年7 月│ 「樹下」 │價格1,000 元│ 林恭玄 │1,000 元│林恭玄以0000000000號│
│  │17日上午│          │重量不詳    │        │        │行動電話與乙○○所有│
│  │10時35分│          │            │        │        │0000000000號行動電話│
│  │許      │          │            │        │        │約定購買海洛因之時間│
│  │        │          │            │        │        │地點及數量後，由蕭裕│
│  │        │          │            │        │        │擷親自交付（同上證物│
│  │        │          │            │        │        │卷第29頁通訊監察譯文│
│  │        │          │            │        │        │）。                │
├─┼────┼─────┼──────┼────┼────┼──────────┤
│9 │94年7 月│ 「樹下」 │價格500 元  │ 林恭玄 │500 元  │林恭玄以0000000000號│
│  │19日上午│          │重量不詳    │        │        │行動電話與乙○○所有│
│  │11時許  │          │            │        │        │0000000000號行動電話│
│  │        │          │            │        │        │約定購買海洛因之時間│
│  │        │          │            │        │        │地點及數量後，由蕭裕│
│  │        │          │            │        │        │擷親自交付（同上證物│
│  │        │          │            │        │        │卷第31頁通訊監察譯文│
│  │        │          │            │        │        │）。                │
├─┼────┼─────┼──────┼────┼────┼──────────┤
│10│94年7 月│ 「樹下」 │價格500 元  │ 陳順緣 │500 元  │陳順緣以0000000000號│
│  │21日上午│          │重量不詳    │        │        │行動電話與乙○○所有│
│  │9 時9 分│          │            │        │        │0000000000號行動電話│
│  │許      │          │            │        │        │約定購買海洛因之時間│
│  │        │          │            │        │        │地點及數量後，由蕭裕│
│  │        │          │            │        │        │擷親自交付（同上證物│
│  │        │          │            │        │        │卷第40頁通訊監察譯文│
│  │        │          │            │        │        │）。                │
├─┼────┼─────┼──────┼────┼────┼──────────┤
│11│94年7月 │ 「樹下」 │價格700 元  │ 陳宏和 │700 元  │陳宏和以0000000000號│
│  │21日下午│          │重量不詳    │        │        │行動電話與乙○○所有│
│  │2 時51分│          │            │        │        │0000000000號行動電話│
│  │許      │          │            │        │        │約定購買海洛因之時間│
│  │        │          │            │        │        │地點及數量後，由蕭裕│
│  │        │          │            │        │        │擷親自交付（同上證物│
│  │        │          │            │        │        │卷第40頁背面通訊監察│
│  │        │          │            │        │        │譯文）。            │
├─┼────┼─────┼──────┼────┼────┼──────────┤
│12│94年7 月│ 「巷口」 │價格700 元  │ 林恭玄 │700 元  │林恭玄以0000000000號│
│  │23日上午│          │重量不詳    │        │        │行動電話與乙○○所有│
│  │10時55分│          │            │        │        │0000000000號行動電話│
│  │許      │          │            │        │        │約定購買海洛因之時間│
│  │        │          │            │        │        │地點及數量後，由蕭裕│
│  │        │          │            │        │        │擷親自交付（同上證物│
│  │        │          │            │        │        │卷第34頁通訊監察譯文│
│  │        │          │            │        │        │）。                │
├─┼────┼─────┼──────┼────┼────┼──────────┤
│13│94年7 月│ 「巷口」 │價格1,000 元│ 陳順緣 │1,000 元│陳順緣以0000000000號│
│  │23日上午│          │重量不詳    │        │        │行動電話與乙○○所有│
│  │11時8 分│          │            │        │        │0000000000號行動電話│
│  │許      │          │            │        │        │約定購買海洛因之時間│
│  │        │          │            │        │        │地點及數量後，由蕭裕│
│  │        │          │            │        │        │擷親自交付（同上證物│
│  │        │          │            │        │        │卷第34頁通訊監察譯文│
│  │        │          │            │        │        │）。                │
├─┼────┼─────┼──────┼────┼────┼──────────┤
│14│94年7 月│ 「巷口」 │價格1,000 元│ 林恭玄 │1,000 元│林恭玄以0000000000號│
│  │23日下午│          │重量不詳    │        │        │行動電話與乙○○所有│
│  │1 時31分│          │            │        │        │0000000000號行動電話│
│  │許      │          │            │        │        │約定購買海洛因之時間│
│  │        │          │            │        │        │地點及數量後，由蕭裕│
│  │        │          │            │        │        │擷親自交付（同上證物│
│  │        │          │            │        │        │卷第35頁通訊監察譯文│
│  │        │          │            │        │        │）。                │
├─┼────┼─────┼──────┼────┼────┼──────────┤
│15│94年7 月│ 「巷口」 │價格500 元  │ 陳順緣 │500 元  │陳順緣以0000000000號│
│  │25日上午│          │重量不詳    │        │        │行動電話與乙○○所有│
│  │10時30分│          │            │        │        │0000000000號行動電話│
│  │許      │          │            │        │        │約定購買海洛因之時間│
│  │        │          │            │        │        │地點及數量後，由蕭裕│
│  │        │          │            │        │        │擷親自交付（同上證物│
│  │        │          │            │        │        │卷第44頁通訊監察譯文│
│  │        │          │            │        │        │）。                │
├─┼────┼─────┼──────┼────┼────┼──────────┤
│16│94年7月 │ 「巷口」 │價格800 元重│ 林恭玄 │800 元  │林恭玄以0000000000號│
│  │25日下午│          │量不詳      │        │        │行動電話與乙○○所有│
│  │2 時17分│          │            │        │        │0000000000號行動電話│
│  │許      │          │            │        │        │約定購買海洛因之時間│
│  │        │          │            │        │        │地點及數量後，由蕭裕│
│  │        │          │            │        │        │擷親自交付（同上證物│
│  │        │          │            │        │        │卷第44頁通訊監察譯文│
│  │        │          │            │        │        │）。                │
├─┼────┼─────┼──────┼────┼────┼──────────┤
│17│94年7 月│ 「巷口」 │價格1,000 元│ 林恭玄 │1,000元 │林恭玄以0000000000號│
│  │29日上午│          │重量不詳    │        │        │行動電話與乙○○所有│
│  │11時34分│          │            │        │        │0000000000號行動電話│
│  │許      │          │            │        │        │約定購買海洛因之時間│
│  │        │          │            │        │        │地點及數量後，由蕭裕│
│  │        │          │            │        │        │擷親自交付（同上證物│
│  │        │          │            │        │        │卷第51頁通訊監察譯文│
│  │        │          │            │        │        │）。                │
│  │        │          │            │        │        │                    │
├─┼────┼─────┼──────┼────┼────┼──────────┤
│18│94年7 月│ 「樹下」 │價格1,000 元│ 林恭玄 │1,000元 │林恭玄以0000000000號│
│  │29日晚間│          │重量不詳    │        │        │行動電話與乙○○所有│
│  │9 時42分│          │            │        │        │0000000000號行動電話│
│  │許      │          │            │        │        │約定購買海洛因之時間│
│  │        │          │            │        │        │地點及數量後，由蕭裕│
│  │        │          │            │        │        │擷親自交付（同上證物│
│  │        │          │            │        │        │卷第51頁通訊監察譯文│
│  │        │          │            │        │        │）。                │
├─┼────┼─────┼──────┼────┼────┼──────────┤
│19│94年8 月│屏東縣里港│價格400 元  │ 陳順緣 │400 元  │陳順緣以0000000000號│
│  │7 日下午│鄉內某「好│重量不詳    │        │        │行動電話與乙○○所有│
│  │2 時35分│媳婦」超商│            │        │        │0000000000號行動電話│
│  │許      │          │            │        │        │約定購買海洛因之時間│
│  │        │          │            │        │        │地點及數量後，由蕭裕│
│  │        │          │            │        │        │擷親自交付（同上證物│
│  │        │          │            │        │        │卷第61頁通訊監察譯文│
│  │        │          │            │        │        │）。                │
├─┼────┼─────┼──────┼────┼────┼──────────┤
│20│94年8 月│ 「巷口」 │價格1,000 元│ 陳宏和 │1,000元 │陳宏和以0000000000號│
│  │19日下午│          │重量不詳    │        │        │行動電話與乙○○所有│
│  │4 時37分│          │            │        │        │0000000000號行動電話│
│  │許      │          │            │        │        │約定購買海洛因之時間│
│  │        │          │            │        │        │地點及數量後，由蕭裕│
│  │        │          │            │        │        │擷親自交付（同上證物│
│  │        │          │            │        │        │卷第72頁通訊監察譯文│
│  │        │          │            │        │        │）。                │
├─┼────┼─────┼──────┼────┼────┼──────────┤
│21│94年8 月│ 「樹下」 │價格2,000 元│ 陳宏和 │2,000元 │陳宏和以0000000000號│
│  │21日下午│          │重量不詳    │        │        │行動電話與乙○○所有│
│  │6 時46分│          │            │        │        │0000000000號行動電話│
│  │許      │          │            │        │        │約定購買海洛因之時間│
│  │        │          │            │        │        │地點及數量後，由蕭裕│
│  │        │          │            │        │        │擷親自交付（同上證物│
│  │        │          │            │        │        │卷第73頁通訊監察譯文│
│  │        │          │            │        │        │）。                │
├─┼────┼─────┼──────┼────┼────┼──────────┤
│22│94年8 月│ 「巷子」 │價格800元   │ 陳宏和 │800元   │陳宏和以0000000000號│
│  │26日下午│          │重量不詳    │        │        │行動電話與乙○○所有│
│  │1 時13分│          │            │        │        │0000000000號行動電話│
│  │許      │          │            │        │        │約定購買海洛因之時間│
│  │        │          │            │        │        │地點及數量後，由蕭裕│
│  │        │          │            │        │        │擷親自交付（同上證物│
│  │        │          │            │        │        │卷第75頁背面通訊監察│
│  │        │          │            │        │        │譯文）。            │
├─┼────┼─────┼──────┼────┼────┼──────────┤
│23│94年8 月│   不詳   │1,000元份1包│ 陳宏和 │1,500元 │陳宏和以0000000000號│
│  │27日下午│          │500  元份1包│        │        │行動電話與乙○○所有│
│  │1 時30分│          │重量均不詳  │        │        │0000000000號行動電話│
│  │許      │          │            │        │        │約定購買海洛因之時間│
│  │        │          │            │        │        │地點及數量後，由蕭裕│
│  │        │          │            │        │        │擷親自交付（同上證物│
│  │        │          │            │        │        │卷第76頁背面通訊監察│
│  │        │          │            │        │        │譯文）。            │
├─┼────┼─────┼──────┼────┼────┼──────────┤
│24│94年10月│ 「樹下」 │重量不詳    │王永慶  │2000元  │王永慶以其女友戊○○│
│  │26日晚間│          │            │        │        │所有00 00000000 號行│
│  │10時39分│          │            │        │        │動電話與乙○○所有09│
│  │許      │          │            │        │        │00000000號行動電話聯│
│  │        │          │            │        │        │絡定購買海洛因後，蕭│
│  │        │          │            │        │        │裕擷指示持有00000000│
│  │        │          │            │        │        │33號行動電話之男子前│
│  │        │          │            │        │        │往交付海洛因（同上證│
│  │        │          │            │        │        │物卷第82頁通訊監察譯│
│  │        │          │            │        │        │文）。              │
│  │        │          │            │        │        │                    │
│  │        │          │            │        │        │                    │
│  │        │          │            │        │        │                    │
├─┼────┼─────┼──────┼────┼────┼──────────┤
│25│94年12月│代稱「上面│1,000元     │蔡詩菱  │1,000元 │蔣孟家以蔡詩菱之0915│
│  │23日上午│」之不詳地│0.3公克     │蔣孟家  │        │483465號行動電話與蕭│
│  │11時11分│點        │            │許廷韋  │        │裕擷所有0000000000號│
│  │許      │          │            │三人合資│        │行動電話約定購買海洛│
│  │        │          │            │        │        │因之時間地點及數量後│
│  │        │          │            │        │        │，由乙○○親自交付（│
│  │        │          │            │        │        │警卷第37頁通訊監察譯│
│  │        │          │            │        │        │文）。              │
├─┼────┴─────┴──────┴────┴────┴──────────┤
│合│販賣海洛因所得共24,900元                                                    │
│計│                                                                            │
└─┴──────────────────────────────────────┘
附錄本判決論罪科刑法條:
毒品危害防制條例第4條第1項:
製造、運輸、販賣第一級毒品者，處死刑或無期徒刑；處無期徒
刑者，得併科新臺幣1 千萬元以下罰金。


司法院資訊處製作；財團法人民間司法改革基金會備份。
